臺灣基隆地方法院刑事判決　　　　　　　　　　　　　九十三年度簡上字第五０號
　　上　訴　人
　　即　被　告　丙○○　男　三.
右上訴人因違反毒品危害防制條例案件，不服本院基隆簡易庭九十三年度基簡字第三
一四號，中華民國九十三年四月二十六日第一審簡易判決（聲請簡易判決處刑案號：
臺灣基隆地方法院檢察署九十二年度毒偵字第八○九號）提起上訴，本院管轄之第二
審合議庭判決如左：
    主  文
上訴駁回。
    事實及理由
一、本案經本院審理結果，認原審簡易判決以被告係犯毒品危害防制條例第十一條第
    一項之持有第一級毒品罪，依刑事訴訟法第四百四十九條第一項前段、第四百五
    十條第一項、第四百五十四條第二項、毒品危害防制條例第十一條第一項、第十
    八條第一項前段、第三十五條、刑法第十一條、第四十一條第一項前段、罰金罰
    鍰提高標準條例第二條規定，判處被告有期徒刑三月，如易科罰金以三百元折算
    一日，扣案之第一級毒品海洛因一包（淨重一．五一公克）沒收銷燬，其認事用
    法均無違誤，量刑亦屬適當，應予維持，並引用原審簡易判決書所記載之事實、
    證據及理由（如附件）。
二、上訴人即被告丙○○上訴意旨略謂：上訴人承認其於檢察官聲請簡易判決處刑書
    所載時、地經警實施搜索時查獲第一級毒品海洛因一包（淨重一．五一公克）之
    事實，惟查獲當時伊有交待該包毒品為友人甲○○所有，而於九十二年九月四日
    至伊位於基隆市○○區○○街十八號住處時所寄放並表示稍後回來取回，伊並不
    知道該包物品為海洛因，原審遽予論罪並量處有期徒刑三月，上訴人不服，爰提
    起上訴，請求撤銷原判決云云。
三、經查：
  (一)上訴人即被告於本院審理時坦承其於九十二年九月八日晚間八時三十分許，經警
    於其住處基隆市○○區○○街十八號實施搜索時查獲第一級毒品海洛因一包（淨
    重一．五一公克）之事實，而該扣案物品經法務部調查局鑑定含第一級毒品海洛
    因成分無訛，有該局鑑定通知書（調科壹字第三二○○○一七五三號）一份附卷
    可稽（附於偵查卷第三九頁）。
  (二)上述查獲之第一級毒品海洛因一包，係執行搜索之警員於上訴人房間內衣架上之
    上訴人西裝外套內側口袋內查獲，並同時查獲第二級毒品安非他命一包（毛重零
    點五公克），二者均放置於同一香菸盒內，且當時僅上訴人一人在屋內等事實，
    業經證人即警員丁○○、己○○、乙○○於本院審理中一致證述甚詳（見本院九
    十三年八月三日審理筆錄），並有台北市政府警察局大安分局搜索扣押筆錄及扣
    押物品目錄表一份附卷可資佐證。
  (三)上訴人經警查獲後採驗其尿液，呈甲基安非他命陽性反應，有台灣檢驗科技股份
    有限公司出具之濫用藥物尿液檢驗報告一份在卷可稽（附於偵查卷第五五頁）。
    又上訴人於檢察官偵訊中供稱：伊於案發前十餘天遇到甲○○，甲○○到伊住處
    來吸毒等語；而證人甲○○於本院審理中亦證稱伊確曾在上訴人住處施用第一級
    毒品海洛因等情（見本院九十三年九月一日審理筆錄）。上訴人既有施用第二級
    毒品安非他命之行為，並曾見過甲○○施用第一級毒品海洛因之情事，顯見上訴
    人對於第一級毒品海洛因及第二級毒品安非他命之形貌知悉甚詳，上訴人辯稱不
    知甲○○所寄放之物品係毒品海洛因云云，要係卸責之詞，不足採信。
  (四)又證人甲○○於本院審理中證稱：伊已不記得有無留下第一級毒品海洛因在上訴
    人家，也不記得有無把裝有海洛因的菸盒放在上訴人之衣服裡等語（見本院九十
    三年九月一日審理筆錄）。然上訴人於偵訊中及本院審理中均供稱甲○○確曾告
    知伊有寄放物品在伊住處云云，顯與上開證人所述不合，亦無足採取。
  (五)綜上，上訴人明知扣案之物為第一級毒品海洛因，竟藏放於其所有之衣服口袋而
    放置在自己居住之房間內，而上訴人所辯各節均與事證不合，其持有第一級毒品
    之事證已臻明確，上訴人之犯行洵堪認定。
四、核上訴人即被告所為，係犯毒品危害防制條例第十一條第一項之持有第一級毒品
    罪。又上訴人行為後，九十二年七月九日修正公布之毒品危害防制條例已於九十
    三年一月九日起生效，惟無論依毒品危害防制條例修正施行前之第十一條第一項
    規定或修正施行後之第十一條第一項之規定，均應論罪科刑，且修正施行前後之
    新舊法法定刑度相同，修正施行後之新法並無何更不利於被告之情形，依刑法第
    二條第一項前段之規定，自應適用修正施行後之新法論科。原審認為上訴人罪證
    明確，進而論罪科刑，並審酌被告濫行持有足以危害個人健康及社會安全之第一
    級毒品，而其持有之數量不多，及其犯罪之一切情狀，量處有期徒刑三月，並諭
    知易科罰金之折算標準，及將扣案之第一級毒品海洛因一包（淨重一．五一公克
    ）予以沒收銷燬。經核原審之認事用法並無違誤，量刑亦屬恰當，自應予維持；
    上訴意旨任意指摘原審簡易判決不當云云，為無理由，應予駁回。
五、上訴人即被告丙○○經本院於審判期日當庭告知九十三年九月一日上午十時十分
    之審判期日而合法傳喚，其無正當理由不到庭，爰不待其陳述逕行判決。
據上論斷，應依刑事訴訟法第四百五十五條之一第一項、第三項、第三百六十八條、
第三百七十三條、第三百七十一條，判決如主文。
本案經檢察官戊○○到庭執行職務。
中      華      民      國    九十三    年    　九    　月    十五     日
                                  臺灣基隆地方法院刑事第一庭
                                      審判長法  官  王福康
                                            法  官  汪梅芬
                                            法  官  蔡岱霖
右正本證明與原本無異。
不得上訴。
                                            書記官  明祖斌
中      華      民      國    九十三    年    　九    　月    十五     日
附錄論罪法條全文：
毒品危害防制條例第十一條第一項
持有第一級毒品者，處三年以下有期徒刑、拘役或新臺幣五萬元以下罰金。
